

Adriana Gabriela Rodríguez Sanabria | Web Developer

CONTACTO

Magrodriguezs09@gmail.com

<u>1</u> +34 642 995 571

in/agrodriguezs/

https://agrodriguezs.github.io/ Con permiso de trabajo.

FORMACIÓN ACADÉMICA

1995-2000

Licenciada en Computación Universidad de Carabobo, Venezuela.

HABILIDADES TÉCNICAS

HTML, CSS, Bootstrap, FlexBox, JS, JQuery, WordPress, React, PHP nativo, SQL, Ajax, MySQL, noSQL, MongoDB, Codeigniter, Angular, PS, Git, UX. Java, Python. Programación orientada a objetos. metodologías Scrum.

HABILIDADES PERSONALES

- Trabajo en equipo
- Resolución de Problemas
- Pensamiento analítico conceptual.
- Organización y Planificación
- Motivación

IDIOMAS

Español nativo

Inglés: Técnico Medio. Capacidad para leer documentación y programar en inglés.

PERFIL

¡Hola! Soy Adriana, me apasiona la programación, en el área frontend creando interfaces mejorando la experiencia del usuario, y en backend me gusta la creación de base de datos y APIs, dispuesta a aprender nuevas herramientas y metodologías para trabajar y aportar soluciones.

EXPERIENCIA LABORAL

2019 - Actualidad. Proyectos Personales. **Front-end**

He realizado proyectos personales de cursos online para actualizar mis conocimientos en el área Frontend sobre programación orientada a objetos, Frameworks de Javascript Angular, React y Vue, mongoDB y de creación y uso de APIs y maquetación responsive para móviles con Flexbox, y uso de Github.

2018 - 2019. Freelance.

Web Developer

Desarrolle módulos MCV de interfaces en Framework Codeigniter con PHP, Javascript, Jquery, Ajax y MySQL. Con metodología ágil de trabajo utilizando trello y git para la coordinación del trabajo en equipo.

2000 - 2019. Universidad de Carabobo Analista programadora de Sistemas

Forme parte de equipos de trabajo para diseños de BD, y programación con JS y PHP nativo. Realice visitas al usuario para seguimiento, guía de uso y mantenimiento de fallas. Trabajé como Front-end para el departamento web, como maquetadora con PHP y para la parte dinámica Javascript y PHP y SQL.